臺灣板橋地方法院民事判決　　　　　　　96年度婚字第1135號
原　　　告　乙○○
訴訟代理人　林清漢律師
被　　　告　甲○○
上列當事人間請求離婚事件，經本院於民國96年10月16日言詞辯
論終結，判決如下：
    主  文
原告之訴駁回。
訴訟費用由原告負擔。
    事實及理由
一、原告主張：
（一）兩造於民國71年8 月28日結婚，婚後育有子女曾偉璿。惟
      婚後兩造同居生活經常齟齬無法融合，亦無法有效溝通，
      嗣自民國83年間起，兩造生活已形同陌路，且無法改善，
      迄今分居已逾14年之久。兩造迄未能共同生活，實難要求
      原告一再容忍，並委曲求全以保全兩造之婚姻，原告認兩
      造婚姻已生有難以繼續維持之重大事由，為此原告爰依民
      法第1052條第2項之規定請求准予離婚。
（二）對被告抗辯之陳述：原告否認有被告所稱原告與男人外出
      的事情，也因為這件事情，兩造才會不愉快，才分居，原
      告也是因為這樣子才會離家等語。
二、被告則以：伊不同意離婚，伊仍然要維繫這個婚姻。伊之前
    曾訴請原告與伊履行同居義務，經臺灣屏東地方法院於86年
    7 月5 日以86年度婚字第135 號民事判決被告勝訴，而且伊
    係因為發現原告曾經跟男人外出二次，一次三天，一次一個
    月，雖然伊有原諒原告，但原告還是自84年8 月22日即無故
    離家出走，原告不告而別，迄今均未回來，伊亦沒有原告的
    消息等語資為抗辯。
三、得心證之理由：
（一）原告主張兩造為夫妻關係，現仍存續中，並育有子女曾偉
      璿之事實，業據其提出戶籍謄本為證，且為被告所未爭執
      ，堪信為真實。
（二）又原告主張婚後兩造同居生活經常齟齬無法融合，亦無法
      有效溝通，嗣自民國83年間起，兩造生活已形同陌路，且
      無法改善，迄今分居已逾14年之久，認有難以維持婚姻之
      重大事由存在等情，原告則以前詞置辯，經查：被告前曾
      以原告自84年8 月22日無故離家出走為由，向法院訴請原
      告履行同居義務，並獲勝訴判決乙節，業據被告提出臺灣
      屏東地方法院86年7 月5 日之86年度婚字第135 號民事判
      決影本1 件為證，且為原告所不爭執該判決書之真正，是
      被告此部分抗辯，應堪採信，雖原告陳稱係因被告懷疑原
      告與男人外出，兩造不愉快，原告才離家等語，然此等夫
      妻間之不愉快，如屬誤會，並非不可溝通化解，原告捨此
      不為，逕自不告而別，離家出走多年，難謂適當，且原告
      就其所主張婚後兩造經常齟齬無法融合、有效溝通云云，
      復未能舉證以實其說，自難認原告有不能同居之正當理由
      。是以原告主張，尚難信實。
（三）按「有前項以外之重大事由，難以維持婚姻者，夫妻一方
      得請求離婚。但其事由應由夫妻一方負責者，僅他方得請
      求離婚。」民法第1052條第2項定有明文。又按「民法親
      屬編於74年修正後，於第1052條增列第2 項離婚事由之概
      括規定，准『有前項以外之重大事由，難以維持婚姻者，
      夫妻之一方得請求離婚』其目的在使夫妻請求裁判離婚之
      事由較富彈性，是夫妻間發生之情事，苟足使婚姻難以維
      持，即無不准依該條第2 項訴請離婚之理，不因當事人併
      據同一事實主張有該條第一項離婚原因而有不同。」。從
      而，以夫妻依上開民法第1052條第2 項及參諸該條項但書
      之規定，為訴請離婚者，本固須以該離婚之重大事由非由
      請求之夫或妻之一方所應負責為限，始得訴請判決離婚。
      至於如該難以維持婚姻之重大事由，夫妻雙方均需負責時
      ，即係應比較該夫妻雙方之有責程度，僅責任較輕之一方
      ，得向責任較重之他方請求離婚，或於有責程度相同時，
      而認雙方均得請求離婚為是（此並有最高法院90年度台上
      字第804 號判決足參）。本件原告僅因被告懷疑其與男人
      外出而有不愉快，即自84年8 月22日起無故離家出走，復
      於86年間被告訴請原告履行同居義務獲勝訴判決後，仍未
      返家與被告同居共同生活，又無不能同居之正當理由，導
      致兩造分居迄今長達12餘年，本院綜以上開事證所認，縱
      然兩造確因分居12餘年，而形同陌路，致造成雙方難以維
      持婚姻之重大事由，惟此亦係可歸責於原告逕自離家出走
      之違背同居義務行為所肇致，是原告就上開事由所生之歸
      責性顯然大於被告至明，則揆依前揭法條說明及最高法院
      判決之旨，原告據以兩造間有難以繼續維持婚姻之重大事
      由訴請離婚，尚難准許，當予駁回。
四、據上論斷，原告之訴，為無理由，依民事訴訟法第78條，判
    決如主文。
中　　華　　民　　國　　96　　年　　11  　月    2     日
                  家事法庭  法　官　葉靜芳
上開正本證明與原本無異。
如對本判決不服，得於判決正本送達後20日內向本院提出上訴狀
（須按他造人數附繕本），並繳交上訴裁判費新台幣4,500元。
中　　華　　民　　國　　96　　年　　11　　月　　2 　　日
                            書記官　鄒秀珍
